【裁判字號】    98,訴,2485
【裁判日期】    990414
【裁判案由】    給付貨款
【裁判全文】
臺灣板橋地方法院民事判決              98年度訴字第2485號
原      告  互億科技股份有限公司
法定代理人  乙○○
訴訟代理人  李世章律師
訴訟代理人  徐念懷律師
被      告  訊城科技股份有限公司
法定代理人  甲○○
訴訟代理人  洪維煌律師
上列當事人間請求給付貨款事件，經本院於民國98年4月7日言詞
辯論終結，判決如下：
    主      文
原告之訴及其假執行之聲請均駁回。
訴訟費用由原告負擔。
    事實及理由
一、原告起訴主張：被告原先於民國95年10月20日，以編號Ｚ000
    000000採購單，向原告訂購產品型號WP8AW-CTC之壽司機550
    台，總價金18萬5900美元。嗣原告分別於96年3 月22日出貨
    壽司機140台，價金（含稅）為新台幣164萬3315元；96 年4
    月24日出貨壽司機263台，價金（含稅）為新台幣309萬7398
    元。扣除被告退回之壽司機5台後，原告實際出賣予被告398
    台壽司機，買賣價金為新台幣468 萬1827元。被告受領上開
    398台壽司機，僅支付232 台壽司機之價額即7萬8416美元，
    相當於新台幣260萬2196元後，即拒不清償剩餘207萬9631元
    之166台壽司機貨款（計算式：000000000000000＝0000000
    ），屢經原告催討仍置之不理。為此依買賣契約關係（民法
    第367 條買受人義務之規定）請求被告給付等語。併為訴之
    聲明：被告應給付原告新台幣207 萬9631元，暨自灣板橋地
    方法院98年度司促字第34986 號支付命令送達被告之翌日起
    至清償日止，按年息百分之五計算之利息。且陳明願供擔保
    ，請准宣告假執行。
二、被告則辯稱：被告確向原告採購產品型號WP8AW-CTC 之壽司
    機550 台。惟原告交付被告之壽司機有瑕疵，而遭被告日本
    客戶以重大瑕疵退貨334件，經原告修護其中273件，其餘61
    件仍留在原告公司，而273 件修護後再運送至日本客戶，仍
    遭商品不符且有重大瑕疵而解約拒絕給付後續價款。原告未
    依債之本旨提出給付，不生給付之效力，被告自得拒絕本件
    買賣價金之給付。且原告交付之貨品不完全，被告於原告請
    求之範圍內予以抵銷。又原告之請求已罹於時效等語，併為
    答辯聲明：駁回原告之訴，如受不利之判決願供擔保請准宣
    告假執行。
三、兩造不爭執之事實：
  (一)被告於95年10月20日，以編號Ｚ000000000採購單，向原告訂
    購產品型號WP8AW-CTC之壽司機550台，總價金18萬5900美元
    之事實，且有採購單一件為真正。
  (二)被告已支付原告7萬8416美元價款之事實。
四、本件主要審究點，在於原告請求被告應給付新台幣之價款，
    是否有理由？經查：
  (一)按以外國通用貨幣定給付額者，債務人得按給付時、給付地
    之市價，以中華民國通用貨幣給付之。但訂明應以外國通用
    貨幣為給付者，不在此限。民法第202 條定有明文。是買賣
    契約之價金以外國通用貨幣為計算時，除該為債務人之當事
    人依民法第202 條前段規定，得按給付時給付地之市價，以
    我國通用貨幣給付外，為債權人之他方當事人請求給付時，
    須依債之本旨，請求債務人以該外國通用貨幣給付之，不得
    逕行請求給付我國通用貨幣甚明。
  (二)本件依原告主張兩造間買賣契約之事實，兩造係以外國通用
    貨幣「美金」定交易給付額，此有原告提出之採購單一件為
    證，且為被告所不爭執，而原告亦未舉證證明被告，確有不
    能給付美金之情形存在事由。揆諸前開說明，原告主張之事
    實，縱令屬實，原告亦僅得請求被告給付「美金」之價款，
    尚不得據以請求被告折算給付新台幣207 萬9631元及其法定
    遲延利息。是原告依買賣契約關係請求被告給付新台幣 207
    萬9631元及其法定遲延利息，要屬無據，應予駁回。
五、原告之訴既經駁回，則其假執行之聲請，失所附麗，應併予
    駁回。
六、本件事證已臻明確，兩造其餘攻擊、防禦及立證方法，核與
    判決結果無影響，爰不一一論述，併此敘明。
七、本件訴訟費用負擔之依據：民事訴訟法第78條。
中    華    民    國    99    年    4    月    14     日
                  民事第二庭    法  官  李行一
以上正本係照原本作成
如對本判決上訴，須於判決送達後20日內向本院提出上訴狀
中    華    民    國    99    年    4    月    14     日
                                書記官  蔡於衡

司法院資訊處製作；財團法人民間司法改革基金會備份。
